臺灣臺中地方法院民事判決
110年度金字第60號
原      告  袁湘筠
被      告  陳記森

上列被告因詐欺等案件，原告提起刑事附帶民事訴訟請求損害賠
償，經本院刑事庭裁定移送前來（本院110年度附民字第773號）
，本院於民國110年12月24日言詞辯論終結，判決如下：
    主    文
被告應給付原告新臺幣壹佰貳拾萬捌仟元，及自民國一一○年八
月十二日起至清償日止，按年息百分之五計算之利息。
訴訟費用由被告負擔。
本判決得假執行。但被告如以新臺幣壹佰貳拾萬捌仟元為原告預
供擔保，得免為假執行。
　　事實及理由
壹、程序事項：
　　按訴狀送達後，原告不得將原訴變更或追加。但擴張或減縮
    應受判決事項之聲明者，不在此限，民事訴訟法第255條第1
    項第3款定有明文。本件原告聲明第1項原為：被告應給付原
    告新臺幣（下同）123萬元，及自民國109年12月3日起至清
    償日止，按年息5%計算之利息等語。嗣變更為：被告應給付
    原告1,208,000元，及自刑事附帶民事起訴狀繕本送達之翌
    日起至清償日止，按年息5%計算之利息等語（見本院卷第62
    頁），核屬減縮應受判決事項之聲明，依前揭規定，應予准
    許。
貳、實體事項：
一、原告主張：被告於109年7、8月間參與由暱稱「小胖」及其
    他真實姓名年籍均不詳之人所組成、以實行詐術為手段之詐
    欺集團犯罪組織，擔任俗稱「車手」，負責持「小胖」所交
    付之提款卡前往金融機構自動櫃員機（下稱ATM）提領帳戶
    內款項，或依指示前往收取被害民眾遭詐騙而交付之現金及
    金融帳戶提款卡，再持以提款等工作，且約明以提領或經手
    款項之2%作為報酬，被告並以該詐欺集團上手交付之行動電
    話（門號不詳）作為與該詐欺集團不詳成員之聯絡工具。該
    詐欺集團之不詳成員於109年12月3日9時30分許，以門號000
    0000000、0000000000等電話致電原告，假冒係中華電信客
    服人員，佯稱因原告名下門號積欠費用，而原告表示並未申
    請該門號，該人便告知原告可轉接110報警，原告於未掛斷
    電話下按110轉接後，由一假冒係張小隊長之警員告知原告
    涉及擄人勒贖案件，且該案嫌犯有匯款予原告，原告須提出
    保釋金云云，致原告陷於錯誤，即依指示先於同日13時18分
    許，將其所有如附表取得帳戶資料欄所示之銀行帳戶提款卡
    ，放置於臺中市○○區○○路00號住處前，再於109年12月3日15
    時34分許、12月4日11時33分許，分別將現金69萬元、30萬
    元放置在其所有車牌號碼000-000號機車前車籃後將該機車
    停放至上開處所。嗣被告依指示至上址取走現金及提款卡，
    復依指示由被告持以原告之提款卡前往領款（提款之時間、
    地點及金額，均詳如附表所載）後，再將所取得及提領之款
    項交與「小胖」或指定之其他成員，以此方式製造金流追查
    斷點，而隱匿詐欺犯罪所得去向，被告並因此獲得如附表獲
    得報酬欄所示之報酬。被告上開詐欺行為，致原告受有1,20
    8,000元之損害，爰依侵權行為之法律關係提起本件訴訟等
    語。並聲明：如主文第1項所示。
二、被告則以：同意原告之請求。　　
三、得心證之理由：按當事人於言詞辯論時為訴訟標的之捨棄或
    認諾者，應本於其捨棄或認諾為該當事人敗訴之判決，民事
    訴訟法第384條定有明文。經查，被告對於原告本件請求，
    已於本院言詞辯論時當庭表示同意原告之請求（見本院卷第
    62頁至第63頁），核為訴訟標的之認諾，揆諸上開規定，本
    院自應本於被告之認諾，而為其敗訴之判決。
四、按給付有確定期限者，債務人自期限屆滿時起，負遲延責任
    。給付無確定期限者，債務人於債權人得請求給付時，經其
    催告而未為給付，自受催告時起，負遲延責任。其經債權人
    起訴而送達訴狀，或依督促程序送達支付命令，或為其他相
    類之行為者，與催告有同一之效力，民法第229條第1項、第
    2項分別定有明文。又遲延之債務，以支付金錢為標的者，
    債權人得請求依法定利率計算之遲延利息。但約定利率較高
    者，仍從其約定利率。應付利息之債務，其利率未經約定，
    亦無法律可據者，週年利率為百分之5，民法第233條第1項
    、第203條亦分別定有明文。本件原告對被告之侵權行為損
    害賠償債權，核屬無確定期限之給付，揆諸前揭說明，原告
    請求被告自刑事附帶民事起訴狀繕本送達之翌日即110年8月
    12日（見本院附民卷第5頁）起至清償日止，按年息5%計算
    之利息，核屬有據，應予准許。
五、從而，原告本於侵權行為之法律關係，請求被告給付如主文
    第1項所示之本息，為有理由，應予准許。
六、本於被告認諾所為之判決，法院應依職權宣告假執行，民事
    訴訟法第389條第1項第1款定有明文。被告對於原告之請求
    已為認諾，業如前述，爰依職權宣告假執行。本院並依職權
    酌定相當擔保金額，宣告被告預供擔保得免為假執行。
七、訴訟費用負擔之依據：民事訴訟法第78條。　　　　
中　　華　　民　　國　　111 　年　　 1　　月　　24　　日
                  民事第三庭　法  官  劉承翰
以上正本係照原本作成。
如對本判決上訴，須於判決送達後20日內向本院提起上訴狀；如
委任律師提起上訴，應一併繳納上訴審裁判費。
中　　華　　民　　國　　111 　年　　1 　　月　　24　　日
                              書記官  蔡昀潔　　　　　　
附表：
被害人即原告 取得帳戶資料 提領時間及提領金額 （民國/新臺） 提領地點 獲得報酬（新臺幣） 袁湘筠 臺灣中小企業銀行帳號00000000000號（僅提款卡） ⑴109年12月3日13時53分：2萬元 ⑵109年12月3日13時54分：2萬元 ⑶109年12月3日13時55分：2萬元 ⑷109年12月3日13時56分：2萬元 ⑸109年12月3日13時57分：2萬元 ⑹109年12月4日00時02分：3萬元 ⑺109年12月4日00時03分：3萬元 ⑻109年12月4日00時04分：3萬元 ⑼109年12月4日00時02分：1萬元 臺中市○○區○○路000○0號（合作金庫銀行神岡分行） 2萬4,160元  豐原郵局局號0000000號，帳號0000000號（僅提款卡） 109年12月3日14時20分：1萬3,000元 臺中市○區○○○道0段000號（臺灣中小企業銀行臺中分行）   臺中商業銀行神岡分行帳號000000000000號（僅提款卡） 109年12月3日14時22分：5,000元 臺中市○○區○○路000號（社口郵局）